臺灣高雄地方法院民事判決
110年度訴字第1279號
原      告  鄧雅穗


訴訟代理人  方浩鍵律師
被      告  仲信資融股份有限公司

法定代理人  陳鳳龍
訴訟代理人  王筑萱
            謝守賢律師
被      告  台灣金聯資產管理股份有限公司

法定代理人  施俊吉
訴訟代理人  方一珊
            陳惠怡
被      告  玉山商業銀行股份有限公司


法定代理人  黃男州
訴訟代理人  林翔瑜
上列當事人間分配表異議之訴等事件，本院於民國111年5月10日
言詞辯論終結，判決如下：
    主      文
原告之訴駁回。
訴訟費用由原告負擔。
    事實及理由
一、本件被告玉山商業銀行股份有限公司（下稱玉山銀行）經合
    法通知，未於言詞辯論期日到場，核無民事訴訟法第386條
    所列各款情形，爰依原告之聲請，由其一造辯論而為判決。
二、原告主張：被告等為本院109年度司執字第26364號強制執行
    （下稱系爭執行）事件之執行債權人，詎系爭執行於民國11
    0年5月21日作成之分配表（下稱系爭分配表）中，項次8、1
    2、14之被告仲信資融股份有限公司（下稱仲信公司）及被
    告台灣金聯資產管理股份有限公司（下稱台灣金聯）之利息
    債權逾5年之部分，依民法第126條之規定已逾時效期間，應
    予剔除，不得列入分配；項次10之玉山銀行之票據債權已逾
    票據法第22條第1項規定之時效期間，應予剔除等語。爰就
    系爭分配表為異議，而提起本件訴訟，並聲明：系爭分配表
    ，關於次序8仲信公司分配利息逾42,325元部分、項次10玉
    山銀行分配金額228,157元、次序12台灣金聯分配利息逾14,
    087元部分、次序14台灣金聯分配利息逾249,213元部分，應
    予剔除。
三、被告則分別以下列情詞置辯，並均聲明：原告之訴駁回。
㈠、仲信公司：系爭執行事件原由立新資產管理股份有限公司（
    下稱立新公司）聲請，嗣立新公司於109年8月25日依公司法
    第319條準用第73條及企業併購法第23條相關規定，與仲信
    公司合併，並以仲信公司為存續公司，概括承受立新公司之
    所有權利業務，經經濟部受理核准在案。立新公司於103年
    取得本院103年度鳳小字第1039號民事判決（下稱系爭判決
    ）暨確定證明書後，於104年11月4日、106年9月14日及107
    年6月11日均有聲請強制執行，並無債權利息逾5年部分罹於
    時效之問題。又仲信公司之執行名義即系爭判決，該事件已
    於104年1月23日言詞辯論終結，並於104年3月2日確定，從
    而兩造均應受系爭判決既判力之拘束，原告於系爭判決言詞
    辯論終結前未提出之時效抗辯，不得在本件訴訟再行主張等
    語。
㈡、台灣金聯：台灣金聯就系爭分配表項次第12、14所載之債權
    （下依序稱債權1、債權2），於102年9月12日、102年8月27
    日聲請核發支付命令，並分別於102年10日11日、102月9月2
    3日確定，且均曾於104年6月換發債權憑證，後於105年3月
    及107年9月聲請強制執行，逾5年之利息並無時效消滅等語
    。
㈢、玉山銀行未於言詞辯論期日到場，據其提出之書狀所為之聲
    明及陳述如下：因原告主張被告已罹於時效，故主動撤回系
    爭執行事件，原告不應起訴被告等語。
四、不爭執事項：
㈠、仲信公司之執行債權即系爭判決於104年3月2日確定，仲信公
    司並曾於104年11月2日以104司執字第149497號、於106年9
    月14日以106年司執字第84681號、於107年6月7日以107年司
    執字第49187號執行事件為強制執行。
㈡、台灣金聯之執行債權
１、債權1：102年度司促字第40151號支付命令於102年10月11日
    確定，台灣金聯曾於104年11月26日以104年度司執字第1626
    67號、於106年9月26日以106年度司執字第88499號、於107
    年8月2日以107年度司執字第68741號執行事件為強制執行。
２、債權2：102年度司促字第37534號支付命令於102年9月23日（
    誤載為102年8月27日，見卷一第119頁，卷二第147頁）確定
    ，台灣金聯曾於104年11月24日以104年度司執字第172801號
    、於107年7月27日以107年度司執字第67586號執行事件為強
    制執行。
五、得心證之理由：
㈠、仲信公司於109年10月19日持系爭判決，玉山銀行於109年10
    月26日持臺北地方法院95年度票字第82558號裁定，台灣金
    聯於109年10月29日持本院102年度司促字第40151號、102年
    度司促字第37534號支付命令，向本院聲請強制執行，分別
    經本院以109年司執字第99815號、104336號、102817號、10
    5840號受理在案，並併入系爭執行，並均就拍賣劉大山所有
    之高雄市○○區○○段0000地號土地所得價金2,439,000元參與
    分配，於110年5月21日作成系爭分配表，分配表中仲信公司
    為分配項次8，本金51,163元、利息123,720（計算期間95年
    11月1日至110年3月5日）、違約金2,475，共177,358元；玉
    山銀行分配項次10，本金76,169元、利息151,988元，共228
    ,157元；台灣金聯分配項次12，執行金額18,699元（本金17
    ,029元）、利息44,920元（計算期間95年6月27日至110年3
    月5日）、違約金4,492元，共68,111元；台灣金聯分配項次
    14，執行金額278,499元（本金249,213元）、利息732,208
    元（95年7月1日至110年3月5日），共1,010,707元，業經本
    院調取系爭強制執行事件卷宗查閱屬實，並有分配表1紙在
    卷可佐，此部分事實應勘認定。
㈡、按除別有規定外，確定之終局判決就經裁判之訴訟標的，有
    既判力，民事訴訟法第400條定有明文；次按債務人對於支
    付命令未於法定期間合法提出異議者，支付命令與確定判決
    有同一之效力，修正前民事訴訟法第521條第1項亦規定甚明
    。又按消滅時效因起訴而中斷，開始執行或聲請強制執行與
    起訴有同一效力；時效中斷者，自中斷事由終止時重新起算
    ，民法第129條第1項第3款、第2項第5款、第137條第1項定
    有明文。原告固主張仲信公司、台灣金聯之執行債權利息逾
    5年部分，依民法第126條之規定已時效消滅等語，惟查：
１、仲信公司之執行債權，即系爭判決判令「被告（本案原告）
    應給付原告（仲信公司）51,163元，及自95年11月1日起至
    清償日止按週年利率百分之18計算之利息，暨上開利率百分
    之2計算之違約金」，並於104年3月2日確定，有系爭判決1
    紙在卷可佐（卷一第105頁），故於95年11月1日至104年3月
    2日之利息，業經本院判決確定，已發生既判力，原告自不
    得於本案為時效抗辯，與系爭判決為相反之主張；至於104
    年3月3日後之利息債權，仲信公司分別於104年11月2日、於
    106年9月14日、於107年6月7日、109年10月19日均有聲請強
    制執行而時效中斷，自無時效消滅之情形。
２、台灣金聯之執行債權1即102年度司促字第40151號支付命令 
    「債務人（原告）應向債權人（台灣金聯）給付18,699元，
    及其中17,029元自95年6月27日起至清償日止，按年息百分
    之19.71計算之利息，暨按上開利息總額百分之10計算之遲
    滯金，並賠償程序費用500元」、債權2即102年度司促字第3
    7534號「債務人（原告）應向債權人（台灣金聯）給付278,
    499元，及其中249,213元自95年7月1日起至清償日止，按年
    息百分之20計算之利息，並賠償程序費用500元」，並分別
    於102年10月11日、102年9月23日確定，有支付命令2紙在卷
    可佐（卷一第111、117頁），故於債權1於95年6月27日至10
    2年12月11日之利息，債權2於95年7月1日至102年9月23日之
    利息，經支付命令確定後已發生與確定判決同一效力即既判
    力，原告自不得於本案為時效抗辯，與確定之支付命令為相
    反之主張。至於債權1於102年10月12日後之利息債權，台灣
    金聯分別於104年11月26日、於106年9月26日、於107年8月2
    日聲請強制執行；債權2於102年9月23日後之利息債權，台
    灣金聯曾於104年11月24日、於107年7月27日聲請強制執行
    ，均因執行而時效中斷，當無時效完成之情形。
㈢、按權利保護要件，為訴訟之實質要件，必須原告有判決上之
    法律上利益，始有保護權利之必要，如無保護之必要，法院
    應為其敗訴之判決。原告主張玉山銀行之票據債權已逾票據
    法第22條第1項規定之時效期間，故應自系爭分配表剔除。
    惟查，玉山銀行業於111年1月10日撤回系爭強制執行事件之
    聲請，有本院民事執行處111年4月8日雄院和109司執嘉字第
    26364號函暨附件在卷可稽（卷二第131頁至133頁），並經
    本院調取系爭執行卷宗查閱屬實。因分配表異議之訴乃債務
    人、債權人對於分配表提出異議，但債務人或有利害關係之
    他債權人反對，即未能依聲明異議程序終結，執行法院就此
    實體之異議事由，復無審認判斷之權，故就此爭執，需以訴
    訟解決，惟玉山銀行業已撤回系爭執行，已非系爭執行之債
    權人，其所受分配之金額可由執行法院自行剔除，原告就此
    部分所提起之分配表異議之訴，已無權利保護必要，應與駁
    回。
六、綜上所述，仲信公司及台灣金聯執行債權之利息部分，均未
    逾5年時效期間；玉山銀行已撤回執行，欠缺權利保護必要
    ，是原告請求：系爭分配表，關於次序8仲信公司分配利息
    逾42,325元部分、項次10玉山銀行分配金額228,157元、次
    序12台灣金聯分配利息逾14,087元部分、次序14台灣金聯分
    配利息逾249,213元部分，應予剔除，為無理由，應予駁回
    。
七、訴訟費用負擔之依據：民事訴訟法第78條。
中　　華　　民　　國　 111　　年　　 5　　月　　31　　日
                  民事第二庭  法　官  鄭  瑋　
以上正本係照原本作成。
如對本判決上訴，須於判決送達後20日內向本院提出上訴狀。如
委任律師提起上訴者，應一併繳納上訴審裁判費。
中　　華　　民　　國　　111 　年　　6 　　月　　6 　　日
                              書記官  李佩穎